臺灣臺中地方法院刑事判決                          九十一年度訴字第七四五號
    公  訴  人  臺灣臺中地方法院檢察署檢察官
    被      告  甲○○
右列被告因毒品危害防制條例案件，經檢察官提起公訴（九十一年度毒偵字第一二五
號），本院判決如左：
    主  文
甲○○連續施用第一級毒品，累犯，處有期徒刑壹年。扣案之第一級毒品海洛因壹包
（淨重零點壹玖公克，包裝重零點貳柒公克，即經法務部調查局標示NO.2者）沒收銷
燬之；注射針筒壹支、吸管壹支、葡萄糖壹包沒收。
    事  實
一、甲○○曾因違反肅清煙毒條例等案件，經本院於民國八十三年十一月二十九日判
    處有期徒刑三年六月（吸食麻醉藥品有期徒刑七月，施用毒品有期徒刑三年二月
    ，定執行刑有期徒刑三年六月）確定，經送監執行，指揮書執畢日為八十七年六
    月二日，嗣於八十五年四月十六日假釋付保護管束，假釋期滿未被撤銷而執行完
    畢。又於八十八年五月間因違反毒品危害防制條例案件，經依本院裁定送觀察、
    勒戒後，認無繼續施用毒品傾向，經臺灣臺中地方法院檢察署檢察官於八十八年
    七月十五日以八十八年度偵字第九四七三號為不起訴處分確定後，又於八十九年
    九月間復因違反毒品危害防制條例案件，並依本院裁定送觀察、勒戒後，認無繼
    續施用毒品傾向，經臺灣臺中地方法院檢察署檢察官於八十九年九月七日以八十
    九年度毒偵字第三九二五號為不起訴處分確定。詎甲○○仍不知悔改，基於概括
    犯意，自八十九年十二月底某日起至九十一年一月五日晚間八時許止，連續在臺
    中市○區○○路二三六巷二八之三號住處旁空地，以其所有之吸管將海洛因摻入
    葡萄糖後，再以注射針筒注射之方式，連續施用第一級毒品海洛因多次，約三、
    四日施用一次。嗣於九十年一月六日下午六時五分許，為警在上開住處查獲，並
    扣得第一級毒品海洛因一包（淨重０．一九公克，包裝重０．二七公克，即經法
    務部調查局標示NO.2者；另同時查扣白粉一包經法務部調查局標示NO.1者並無毒
    品成分）及其所有用以施用毒品所用之注射針筒一支、吸管一支、葡萄糖一包。
二、案經臺中市警察局第二分局報請臺灣臺中地方法院檢察署檢察官偵查起訴。
    理  由
一、訊據被告甲○○就於上開時、地連續施用第一級毒品海洛因之犯行坦承不諱，而
    其為警查獲後採尿送驗結果，呈嗎啡陽性反應，有臺中市衛生局煙毒尿液檢驗成
    績書一份在卷可佐，另扣案白粉二包經送法務部調查局鑑驗結果，以送驗白粉其
    中經該局標示NO.1者並未發現毒品成分（淨重０．０三公克，包裝重０．三六公
    克），雖無足證明被告有施用毒品之犯行，惟另經該局標示NO.2者，含第一級第
    六項毒品海洛因成分，淨重０．一九公克（包裝重０．二七公克）等情，有該局
    所出具之鑑定通知書乙紙在卷可參，復有被告所有用以施用毒品所用之注射針筒
    一支、吸管一支、葡萄糖一包扣案可資佐證，足徵被告自白與事實相符，應堪採
    信。其連續施用第一級毒品海洛因之事證明確，犯行堪以認定，應予依法論科。
二、查被告甲○○前因施用毒品案件，經依本院裁定送觀察、勒戒後，認無繼續施用
    毒品傾向，經臺灣臺中地方法院檢察署檢察官於八十八年七月十五日以八十八年
    度偵字第九四七三號為不起訴處分確定後，又於八十九年九月間復因施用毒品案
    件，並依本院裁定送觀察、勒戒後，認無繼續施用毒品傾向，經臺灣臺中地方法
    院檢察署檢察官於八十九年九月七日以八十九年度毒偵字第三九二五號為不起訴
    處分確定，有臺灣臺中地方法院檢察署八十八年度偵字第九四七三號、八十九年
    度毒偵字第三九二五號不起處分書各一件及臺灣臺中地方法院檢察署刑案資料查
    註紀錄表一份在卷可參。被告於不起訴處分確定後五年以內三犯施用毒品，核其
    所為，係犯毒品危害防治條例第十條第一項之施用第一級毒品罪。其先後多次施
    用第一級毒品犯行，時間緊接，所犯均為犯罪構成要件相同之罪，顯係基於概括
    犯意反覆為之，應依連續犯之規定以一罪論，並加重其刑。被告曾因違反肅清煙
    毒條例等案件，經本院於八十三年十一月二十九日判處有期徒刑三年六月確定，
    經送監執行，指揮書執畢日為八十七年六月二日，嗣於八十五年四月十六日假釋
    付保護管束，假釋期滿未被撤銷而執行完畢，有臺灣臺中地方法院檢察署刑案資
    料查註紀錄表及臺灣高等法院被告全國前案紀錄表各一件在卷可稽，其受有期徒
    刑執行完畢後，五年以內再犯本案有期徒刑以上之罪，為累犯，應依刑法第四十
    七條規定遞加重其刑。被告為施用而持有毒品，其持有之低度行為，已為施用之
    高度行為所吸收，應不另論持有毒品罪。爰審酌被告前因施用毒品犯行，甫觀察
    、勒戒並經檢察官二度不起訴處分後猶故態復萌，再施用第一級毒品不輟，無視
    於毒品對於自身健康之戕害及國家對於杜絕毒品犯罪之禁令，惟施用毒品本係自
    戕行為，對他人之法益尚無具體危害，且施用毒品者均有相當程度之生理成癮性
    及心理依賴性，戒除不易，其犯罪心態與一般刑事犯罪之本質不同，非難性較低
    ，且被告坦承犯行，犯後態度尚佳等一切情狀，量處如主文所示之刑。扣案第一
    級毒品海洛因一包（淨重０．一九公克，包裝重０．二七公克，即經法務部調查
    局標示NO.2者）為第一級毒品，係屬違禁物，應依毒品危害防制條例第十八條第
    一項前段之規定，沒收銷燬之。另扣案注射針筒一支、吸管一支、葡萄糖一包，
    為犯罪所用之物且為被告所有之物，業據被告供明在卷，應依刑法第三十八條第
    一項第二款沒收之。又查扣白粉一包經法務部調查局標示NO.1者並無毒品成分，
    已如前述，亦無據該無毒品成分之白粉與本件被告施用毒品犯行有何關，自無從
    併予宣告沒收之，附此敘明。
據上論斷，應依刑事訴訟法第二百九十九條第一項前段，毒品危害防制條例第十條第
一項、第二十條第三項前段、第十八條第一項前段，刑法第十一條前段、第五十六條
、第四十七條、第三十八條第一項第二款，判決如主文。
中      華      民      國      九十一      年      五      月  三      日
                                    臺灣臺中地方法院刑事第二庭
                                        法  官  陳  葳
右正本證明與原本無異。
如不服本判決，應於收受本判決後十日內向本院提出上訴書狀，其未敘述上訴理由者
，並得於提起上訴後十日內向本院補提理由書狀（均須按他造當事人之人數附繕本）
「切勿逕送上級法院」。
                                        書記官
中      華      民      國      九十一      年      五      月    三    日
附錄法條：
毒品危害防制條例第十條第一項：
施用第一級毒品者，處六月以上五年以下有期徒刑。
